臺灣高等法院臺中分院刑事判決
110年度交上訴字第1357號

上  訴  人  
即  被  告  張陳雲



輔  佐  人  張琼網


指定辯護人  本院公設辯護人郭博益
上列上訴人因過失致死案件，不服臺灣彰化地方法院109年度交
訴字第66號中華民國110年5月6日第一審判決（起訴案號：臺灣
彰化地方檢察署109年度調偵字第221號），提起上訴，本院判決
如下：
    主  文
上訴駁回。
張陳雲緩刑貳年。
    理  由
一、本案經本院審理結果，認第一審以上訴人即被告張陳雲（以
    下稱被告）犯刑法第276條第1項之過失致人於死罪，處有期
    徒刑8月。核其認事用法及量刑均無不當，應予維持。除證
    據補充：被告於本院審理中之自白外，餘引用第一審判決書
    記載之事實、證據及理由（如附件）。
二、被告上訴意旨略以：被告一時失慮犯下本案雖屬不該，但其
    犯罪後精神狀況陷於輕度失智之程度，以致對於本案發生情
    節前後陳述不一，並非犯後態度不佳。另被告及家屬亦一再
    努力希望能與被害人家屬達成和解，但因被告之經濟情況與
    被害人家屬要求之賠償金額有所差距，以致多次調解均未能
    達成共識，請審酌上開各情，予以從輕量刑暨宣告緩刑等語
    。
三、經查：
  ㈠原審判決就認定被告犯有刑法第276條第1項過失致人於死犯
    行所憑之證據，已經詳予審酌，經核並無違背證據法則及論
    理法則情事；復審酌其無因犯罪經法院判處罪刑，素行良好
    ，小學畢業，喪偶，罹患輕度失智症，無業，日間在安養中
    心受照顧之家庭及生活狀況，兼衡本案過失情節及未與被害
    人家屬達成和解等一切情狀，量處有期徒刑8月，亦已經詳
    細記載量刑審酌被告犯罪所生危害、素行、家庭及生活狀況
    等一切情狀，並予以綜合考量，在法定刑內科處其刑，未逾
    越法定刑度，亦無裁量濫用之情形，難認有何違法不當之處
    。至於被告於原審否認犯罪，上訴本院後則認罪，犯後態度
    固有改變，然本案經原審謹慎證據調查程序，並於判決內詳
    加論證，被告於原審判決後見事證明確，始於本院改為認罪
    之陳述，尚難以其上訴後表達認罪之意，即予以改判從輕量
    刑。從而，被告以原審量刑不當請求撤銷原判決，即屬無據
    ，應予駁回。
  ㈡按刑罰之功能，不惟在於懲罰犯罪，以撫平被害人之身心創
    痛、平衡社會之正義感情；更寓有藉由刑罰，使犯罪人之人
    身自由或金錢遭受一時或永久性之剝奪，使其悔悟犯罪之惡
    害，期能改過自新、更生遷善，重新復歸於正常社會，並藉
    此對於社會大眾進行法制教育等「特別預防、一般預防」之
    能。是究應對於犯罪行為人施以如何之刑罰，該等刑罰是否
    得附加緩刑，不僅應視其犯行之輕重而定，同應觀察犯罪行
    為人以如何之刑罰處之、行之，最有助於其復歸社會、回復
    法之和平；相較於宣告刑之諭知，緩刑既係給予個案被告暫
    不執行刑罰之觀察期間，自更著重於犯罪行為人是否適於緩
    刑，亦即以「特別預防」為最重要之考量。查被告無因故意
    犯罪遭判處有期徒刑以上之罪之紀錄，有臺灣高等法院被告
    前案紀錄表在卷可稽，其因一時疏忽，致罹刑典，犯後已坦
    承犯罪，且現高齡80歲，經此次偵審程序，當習得教訓，雖
    最終仍未能與告訴人達成和解，並獲致原諒，但和解與否，
    僅為緩刑宣告之參酌事項之一，並非法定之要件，而被告於
    本院審理期間業已依臺灣彰化地方法院民事判決書內容，全
    數給付被害人家屬損害賠償金完畢，有其所提支票影本、收
    據、民事撤回強制執行狀在卷為憑，確已積極填補被害人家
    屬之損害，本院綜上各情，認前開對被告所宣告之刑，以暫
    不執行為適當，爰併予宣告緩刑2年，以勵自新。
據上論斷，應依刑事訴訟法第368條、第373條，判決如主文。
本案經檢察官吳宗達提起公訴，檢察官施清火到庭執行職務。
中　　華　　民　　國　　111 　年　　3 　　月　　30　　日
        　　刑事第六庭    審判長法　官  張  靜  琪
　　　　　　　　　　　　　　    法　官  許  冰  芬
 　　　　　　　　　　　 　　　  法　官  鍾  貴  堯     
　　　　　　　　　　　　　　　                      
以上正本證明與原本無異。     
如不服本判決應於收受送達後20日內向本院提出上訴書狀，其未
敘述上訴理由者，並得於提起上訴後20日內向本院補提理由書（
均須按他造當事人之人數附繕本）「切勿逕送上級法院」。因疫
情而遲誤不變期間，得向法院聲請回復原狀。

                                書記官  何  佳  錡
　　　　　　　　　　　　　　　　
中　　華　　民　　國　　111 　年　　3 　　月　　30　　日